【裁判字號】    97,審訴,307
【裁判日期】    970328
【裁判案由】    毒品危害防制條例
【裁判全文】
臺灣桃園地方法院宣示判決筆錄         97年度審訴字第307號
公  訴  人  臺灣桃園地方法院檢察署檢察官
被      告  甲○○
                    （另案於臺灣桃園監獄執行中）
指定辯護人  本院公設辯護人乙○○
上列被告因毒品危害防制條例案件，於中華民國97年3月28日下
午5時許，在本院第十法庭宣示判決，出席職員如下：
          法  官   林孟宜
          書記官   洪明媚
          通  譯
法官起立朗讀判決主文、犯罪事實要旨、處罰條文、附記事項，
及告以上訴限制、期間並提出上訴狀之法院，且諭知記載其內容
：
一、主  文：
    甲○○施用第一級毒品，累犯，處有期徒刑壹年，扣案海洛
    因壹包含袋（驗餘淨重零點零柒捌公克）、摻有海洛因香菸
    壹支均沒收銷燬之；又施用第二級毒品，累犯，處有期徒刑
    陸月，扣案安非他命壹包含袋（驗餘淨重零點肆捌陸公克）
    沒收銷燬之。應執行有期徒刑壹年肆月，扣案海洛因壹包含
    袋（驗餘淨重零點零柒捌公克）、摻有海洛因香菸壹支、安
    非他命壹包含袋（驗餘淨重零點肆捌陸公克）均沒收銷燬之
    。
二、犯罪事實要旨：
    甲○○前曾於民國82年間因違反懲治盜匪案件，經本院於
    83年10月27日以82年度少訴字第66號判處有期徒刑5年6月確
    定，於83年12月8日入監執行，至86年7月31日縮短刑期假釋
    出監付保護管束；於假釋期間因偽造文書案件，經本院於89
    年7月2日以88年度訴字第574號判處有期徒刑5月確定。再於
    88年間因施用毒品案件，經本院於89年9月23日以89年度訴
    字第707號判處應執行有期徒刑10月確定。因於假釋期間再
    犯上開偽造文書、施用毒品等案件經判決確定，因認違反保
    護管束情節重大，經撤銷前開假釋，於89年10月3日入監執
    行殘刑有期徒刑2年7月27日，並接續執行前開有期徒刑5月
    、10月，直至93年3月4日縮短刑期假釋出監付保護管束，於
    93年4月29日保護管束期滿，未經撤銷假釋，其未執行之刑，
    視為已執行完畢（構成累犯）。又曾於87年間因施用毒品案
    件，經本院以87年度毒聲字第2410號裁定送觀察、勒戒後，
    認無繼續施用毒品傾向，於88年1月8日釋放出所，並經臺灣
    桃園地方法院檢察署檢察官於88年1月11日以88年度偵緝字
    第12號為不起訴處分確定；再於88年間因施用毒品案件，經
    本院以88年度毒聲字第6047號裁定送觀察、勒戒後，認有繼
    續施用毒品傾向，經本院以89年度毒聲字第2036號裁定強制
    戒治，嗣經本院以89年度毒聲字第5676號裁定停止戒治，於
    89年10月3日停止強制戒治出所，所餘期間併付保護管束，
    於90年3月16日保護管束期滿，強制戒治視為執行完畢，並
    經本院於89年8月3日以89年度訴字第707號判處應執行有期
    徒刑10月確定。又於94年間，再度因施用第一級、第二級毒
    品案件，經本院於95年10月9日以95年度訴字第995號判處應
    執行有期徒刑1年4月確定。於95年間，復因施用毒品案件，
    經本院於96年2月2日以95年度訴字第2118號判處應執行有期
    徒刑1年1月確定。再於96年間，復因施用第一級、第二級毒
    品案件，經本院以96年度訴字第1032號判處應執行有期徒刑
    1年8月，經被告上訴，嗣經臺灣高等法院以96年度上訴字第
    4708號上訴駁回確定。詎不知悔改，復基於施用第一級毒品
    海洛因及第二級毒品安非他命之犯意，於96年7月27日凌晨0
    時許，在桃園縣中壢市○○○街70之3號5樓住家，以海洛因
    放置於香菸內點燃吸食施用一級毒品海洛因及以安非他命放
    在吸食器內點燃吸食第二級毒品安非他命各1次。嗣於96年7
    月28日凌晨0時30分許，在桃園縣平鎮市○○路209號前，為
    警盤查，並扣得海洛因1包（淨重0.1公克，因鑑驗使用
    0.022公克，餘0.078公克）、安非他命1包（淨重0.5公克，
    因鑑驗使用0.014公克，餘0.486公克）、摻有海洛因香菸1
    支，經警採集甲○○尿液送驗後，呈鴉片類陽性及安非他命
    陽性反應，因而查獲上情。
三、處罰條文：
    毒品危害防制條例第10條第1項、第2 項、第18條第1項前段
    ，刑法第11條、第47條第1項、第51條第5款。
四、附記事項：
    按毒品危害防制條例於92年7月9日修正公布，自93年1月9日
    施行，而依修正後之規定，僅限於「初犯」及「5年後再犯
    」2種情形，始應先經觀察、勒戒或強制戒治程序。倘被告
    於5年內已再犯，經依法追訴處罰，縱其第3次（或第3次以
    上）再度施用毒品之時間，在初犯經觀察、勒戒或強制戒治
    執行完畢釋放5年以後，已不合於「5年後再犯」之規定，且
    因已於「5年內再犯」，顯見其再犯率甚高，原實施觀察、
    勒戒或強制戒治，已無法收其實效，即應依該條例第10條處
    罰（最高法院95年度第7次刑事庭會議決議參照）。經查，
    本件被告於前案觀察、勒戒執行完畢後5年內，即再犯施用
    毒品案件，經本院分別以95年度訴字第995號判處應執行有
    期徒刑1年4月、95年度訴字第2118號判處應執行有期徒刑1
    年1月（經臺灣高等法院96年度上訴字第4708號上訴駁回）
    ，有臺灣高等法院被告前案紀錄表在卷足憑，是本件被告施
    用毒品犯行雖已在前案觀察、勒戒執行完畢5年後，依上開
    說明，自應追訴處罰。
五、協商判決除有刑事訴訟法第455條之4第1項第1款於本訊問程
    序終結前，被告撤銷協商合意或檢察官撤回協商聲請者；第
    2款被告協商之意思非出於自由意志者；第4款被告所犯之罪
    非第455條之2第1項所定得以協商判決者；第6款被告有其他
    較重之裁判上一罪之犯罪事實者；第7 款法院認應諭知免刑
    或免訴、不受理者情形之一，及違反同條第2 項「法院應於
    協商合意範圍內為判決；法院為協商判決所科之刑，以宣告
    緩刑或2 年以下有期徒刑、拘役或罰金為限」之規定者外，
    不得上訴。
六、如有前項得上訴之情形者，得自收受判決送達之日起10日內
    ，向本院提出上訴書狀，上訴於第二審法院。
中    華    民    國    97    年    3     月    28    日
                            刑事庭法  官  林孟宜
以上正本證明與原本無異。
                                  書記官  洪明媚
中    華    民    國    97    年    3     月    28    日
附錄本案論罪科刑法條：
毒品危害防制條例第10條規定：
施用第一級毒品者，處6 月以上5 年以下有期徒刑。
施用第二級毒品者，處3 年以下有期徒刑。
毒品危害防制條例第18條第1 項規定：
查獲之第一、二級毒品及專供製造或施用第一、二級毒品之器具
，不問屬於犯人與否，均沒收銷燬之；查獲之第三、四級毒品及
製造或施用毒品之器具，無正當理由而擅自持有者，均沒入銷燬
之。但合於醫藥、研究或訓練之用者，得不予銷燬。


司法院資訊處製作；財團法人民間司法改革基金會備份。
